---
title: "HSE data analysis 2"
author: "Marc Sobolev"
date: "26 02 2018"
output: 
  rmarkdown::html_document:
    theme: lumen
    highlight: pygments
---

```{r setup, include=FALSE}
library('tidyverse')
library('digest')
library('mosaic')
set.seed.string <- function(input_string){
  digest(input_string,"md5") %>% 
    paste0("0x", .) %>% 
    type.convert() %% .Machine$integer.max %>%
    set.seed()
} 
set.seed.string("We will never be slaves!")
```
```{r download_dataset}
binomial_df <- read.csv('hw2_binomial.csv')
```
### 1.1
```{r 1.1}
binom_test_results <- stats::binom.test(x = binomial_df$k, n = binomial_df$n, p = binomial_df$prior)
binom_test_results
```
### 1.2
```{r 1.2, warning=FALSE}
base::set.seed(42)
mosaic::do(1000)* 
  base::sum(
    base::sample(x = 1:0, size = binomial_df$n, replace = TRUE, prob = c(binomial_df$prior, 1-binomial_df$prior))
  ) -> simulations
simulations %>% 
  dplyr::mutate(greater = sum >= binomial_df$k) %>% 
  dplyr::count(greater) -> sim_results
sim_results
```
### 1.3
```{r 1.3}
alpha_prior <- binomial_df$prior * binomial_df$n
beta_prior <- (1-binomial_df$prior) * binomial_df$n 
alpha_posterior <- alpha_prior + binomial_df$k
beta_posterior <- beta_prior + (binomial_df$n - binomial_df$k)
aposterior <-  alpha_posterior / (alpha_posterior+beta_posterior)
aposterior
```
### 1.4
```{r 1.4}
non_informative_alpha_prior <- 1
non_informative_beta_prior <- 1
alpha_posterior <- non_informative_alpha_prior + binomial_df$k
beta_posterior <- non_informative_beta_prior + (binomial_df$n - binomial_df$k)
new_aposterior <-  alpha_posterior / (alpha_posterior+beta_posterior)
new_aposterior
```
### 1.5
Был проведён эксперимент, у которого было два возможных исхода -- успех и неудача. В нашем датасете было проведено `r binomial_df$n` экспериментов, из них `r binomial_df$k` закончилось успехом. Теоретическая вероятность в этом эксперименте была равна `r binomial_df$prior`. Для начала мы провели простой биномиальный тест. С p-value равной `r binom_test_results$p.value` мы отвергаем нулевую гипотезу, которая гласит, что реальная вероятность равна теоретической. Пускай наше значение и попадает в доверительный интервал [`r binom_test_results$conf.int`], очевидно что процедура вычисления доверительного интервала не зависит от биномиального теста (хотя их значения естественно скореллированы) и в этом случае это вопрос вкуса и надёжности вычисленного доверительного интервала и p-value. Далее мы использовали метод Монте-Карло и симулировали 1000 серий экспериментов исходной длины с вероятностью из исходных данных. Только в `r sim_results$n[1]` из 1000 симуляций количество удач было меньше количества удач реального эксперимента. Можно сделать выводы. Теперь подойдём с байесовской стороны. Для начала используем нашу теоретическую вероятность удачи, как априорную. Тогда результатом апостериорной вероятности удачи будет `r aposterior`. Можно заметить что апостериорная вероятность уменьшилась по отношению к априорной, что приближает нас и к вероятности, спрогнозированой биномиальным тестом, (`r binom_test_results$estimate`) так и соответствует результатам ММК симуляции (предположительная вероятность почти всегда даёт большее количество удач, чем выходящая из нашего исходного эксперимента). Теперь попробуем использовать неинформативную априорную вероятность. Результатом ожидаемо стала вероятность, приближённая к предположенной биномиальным тестом -- `r new_aposterior`. 