---
title: "HSE data analysis 1"
author: "Marc Sobolev"
date: "19 02 2018"
output: 
  rmarkdown::html_document:
    theme: lumen
    highlight: pygments
---

```{r setup, include=FALSE}
library('tidyverse')
library('irr')
library('digest')
set.seed.string <- function(input_string){
  digest(input_string,"md5") %>% 
    paste0("0x", .) %>% 
    type.convert() %% .Machine$integer.max %>%
    set.seed()
} 
set.seed.string("We will never be slaves!")
zilo_class_df <- read.csv('hw1_1_zilo_class.csv')
verbs_df <- read.csv('hw1_2_verbs.csv')
```
### 1.1
```{r 1.1}
zilo_class_df %>% 
  dplyr::distinct(stimulus) %>% 
  nrow() -> count_of_unique_stimulus
zilo_class_df %>% 
  dplyr::mutate(
    n = count_of_unique_stimulus
  ) %>% 
  dplyr::select(stimulus_source, n) %>% 
  dplyr::as_tibble() -> zilo_class_df_distinct_stimulus
zilo_class_df_distinct_stimulus
```
### 1.2
```{r 1.2}
zilo_class_df %>% 
  dplyr::select(s_id, stimulus, class) %>% 
  tidyr::spread(key = s_id, value = class) -> zilo_class_df_irr_format_with_stimulus
zilo_class_df_irr_format <- zilo_class_df_irr_format_with_stimulus[,-1]
irr::agree(zilo_class_df_irr_format)
```
### 1.3
```{r 1.3}
zilo_class_df_two_speakers <-  zilo_class_df_irr_format[c(7, 11)]
irr::kappa2(zilo_class_df_two_speakers)
```
### 1.4
```{r 1.4}
irr::kappam.fleiss(zilo_class_df_irr_format)
```
### 1.5
В зиловском диалекте андийского языка существует два класса для неодушевленных предметов. В 2017 году был проведен эксперимент, чтобы проверить, наличие вариативности в отнесению к тому или иному классу заимствованой и исконной лексики.В датасете всего 89 уникальных слов и два вида стимулов. Процент полного согласия разметчиков равен 76%, а количество точных совпадений -- 68 слов из 89. Значение каппы Коэна (меры согласования для двух разметчиков) для разметчиков под номером 7 и 11 равно 0.865, что по интерпретации [Landis, Koch 1977] значит "almost perfect agreement". Вполне логично, что каппа Фляйса примерно равна каппе Коэна для двух случайно выбранных разметчиков, а именно 0.858.

### 2.1
```{r 2.1}
verbs_df %>% 
  dplyr::distinct(SubjectCode) %>% 
  base::nrow() %>% 
  dplyr::tibble(n = .)
```
### 2.2
```{r 2.2}
verbs_df %>% 
  dplyr::select(Gender, WordType, GivenScore) %>% 
  dplyr::group_by(Gender, WordType) %>% 
  dplyr::summarise(mean = base::mean(GivenScore))
```
### 2.3
```{r 2.3}
verbs_df %>% 
  dplyr::select(SubjectCode, Stimulus, GivenScore) %>% 
  tidyr::spread(SubjectCode, GivenScore) %>% 
  .[,-1] -> verbs_df_subject_code_given_score_spreaded
irr::agree(verbs_df_subject_code_given_score_spreaded)
```
### 2.4
```{r 2.4}
irr::kappam.fleiss(verbs_df_subject_code_given_score_spreaded)
```
### 2.5
```{r 2.5}
irr::icc(verbs_df_subject_code_given_score_spreaded, model = "twoway", type = "agreement")
```
### 2.6
```{r 2.6}
stats::cor(verbs_df_subject_code_given_score_spreaded, method = 'kendall') %>% 
  dplyr::as_tibble() %>% 
  dplyr::mutate(min = min(.), max = max(.)) %>% 
  dplyr::select(min, max) %>% 
  dplyr::distinct()
```
